臺北高等行政法院判決
　　　　　　　　　　　　　　　　　　 93年度訴字第03175號
　　　　　　　　　　　　　　　.
原　　　告　甲○○
　　　　　　乙○○
　　　　　　丙○○
上三人共同
訴訟代理人　唐淑民　律師
被　　　告　經濟部
代　表　人　丁○○部長）住同.
訴訟代理人　己○○
　　　　　　戊○○
上列當事人間因水利法事件，原告不服行政院中華民國93年8月3
日院臺訴字第0930087413號訴願決定，提起行政訴訟。本院判決
如下：
    主  文
訴願決定及原處分關於原告乙○○、丙○○部份，均撤銷。
原告甲○○之訴駁回。
訴訟費用由原告甲○○負擔三分之一；餘由被告負擔。
    事  實
一、事實概要：
    緣臺中縣警察局於92年10月10日查獲原告等在臺中縣清水鎮
    高北里番子寮海堤區域內採取土石，並外運至鼎隆砂石場，
    違反水利法第63條之5第1項第4款規定，被告機關乃依同法
    第92條之2第6款規定，以92年11月5日經授水字第092202409
    30號、第00000000000號及第00000000000號處分書分別處原
    告等罰鍰各新臺幣（下同）100萬元。原告等不服，以本案
    查獲地點係番子寮海岸整建及景觀改善工程範圍內，該工程
    由尚宏營造有限公司（以下簡稱尚宏公司）得標，尚宏公司
    將土石清運工程發包予原告甲○○，原告丙○○及乙○○係
    甲○○僱請清運土石之臨時工，渠等係受尚宏公司委託為土
    石之清運，係經許可事項；渠等依約附圖施作，不知查獲地
    點係位於海堤區域內，原處分書未附圖說，亦未提出查獲地
    點係位於海堤區域內之實據，處分書之記載顯有瑕疵；又基
    於比例原則，應優先依水利法第93條之4規定限期令原告等
    回復原狀，再按日罰款，被告機關逕依水利法第92條之2規
    定處原告等罰鍰，於法未合；原告乙○○、丙○○係甲○○
    僱請之臨時工，被告機關分別處原告等罰鍰各100萬元，難
    謂有據云云，提起訴願，遭決定駁回，遂提起本件行政訴訟
    。
二、兩造聲明：
　　(一)原告聲明求為判決：1.訴願決定、原處分均撤銷。
                        2.訴訟費用由被告負擔。
　　(二)被告聲明求為判決：1.駁回原告之訴。
                        2.訴訟費用由原告負擔。
三、兩造之爭點：被告機關依水利法第92條之2第6款規定處原告
                等罰鍰各100萬元，是否適法？
　　(一)原告主張之理由：
      1.查尚宏公司承包被告所屬水利署第三河川局番子寮海岸
        整建及景觀改善工程，而尚宏公司為完成系爭工程，又
        將部分工程轉包予原告甲○○施作：
        (1)民國92年10月10日臺中縣警察局清水分局之偵訊筆錄
          ：
          偵查員問：你公司是否在臺中縣清水鎮高美堤岸西
            海岸農場南側約50公尺處承包工程？
            尚宏公司經理陳志飛答：我公司有在該處承包經濟
            部水利署第三河川局番子寮海岸整建及景觀改善工
            程。
          你是否有發包工程給其他包商？何人？工程內容為
            何？
            尚宏公司經理陳志飛答：有委託甲○○做土方開挖
            工程、道路整平及級配工程。
          你於何時委託甲○○開始施工，期間多久？
            尚宏公司經理陳志飛答：92年7月初開工，完工期
            間預定為11月中旬。
        (2)據上所述，尚宏公司轉包原告甲○○之工程中，原先
          即有所謂之級配工程，此乃將系爭工程現場鑿挖之土
          石，磨碎成小石頭，鋪設在海岸旁邊。因製成土石級
          配需大型機器及場所，工地現場無此設備，所以原告
          甲○○才會將土石外運至離現場最近之鼎隆砂石場（
          地址：臺中縣清水鎮○○路150號；負責人：潘佳禎
          ），打成級配後，再運回海岸鋪設。
        (3)原告甲○○非有採取土石之故意或過失：
        按原告甲○○之家人亦經營「安甲砂石有限公司」
            （附件1），若原告甲○○有採取土石之主觀犯意
            ，可以指示工人直接將土石載回家人經營的砂石場
            即可，何須冒險將土石載到訴外人潘佳禎所經營之
            鼎隆砂石場？
        尚宏公司轉包工程予原告甲○○時，雙方既約定發
            包內容為：土方開挖工程、道路整平及級配工程，
            而工地現場實際上欠缺將土石打成級配之大型機器
            ，原告甲○○為履行契約，勢必要將土石外運至離
            現場最近之鼎隆砂石場打成級配後再運回。
      2.原告乙○○係善意不知情之挖土機駕駛人：
        (1)民國92年10月10日臺中縣警察局清水分局之偵訊筆錄
          ：
        偵查員問：你於何時？何地？被雇用開挖砂石？被
            何人雇用？
            原告乙○○答：於92年10月10日9時30分在臺中縣
            清水鎮高美堤岸西海岸農場南側約50公尺處開挖
            砂石為警查獲，我是受雇政佑企業社，負責人柯吉
            憲今天臨時派我至該處工作。
        偵查員問：你工資如何計算？工作內容為何？
            原告乙○○答：我月薪4萬元，今日工作為道路整
            平及將多餘砂石挖至砂石車載運他處，不知載往何
            處。
        你是否知道該臺中縣清水鎮高美堤岸西海岸農場南
            側約50公尺處正進行何種工程？
            原告乙○○答：我不知道，只知道在整理道路。
        偵查員問：警方於現場查獲之甲○○你是否認識？
            是否有授意你開挖該處砂石？
            原告乙○○答：甲○○我今天才認識，是他叫我開
            挖砂石予砂石車載走。
        (2)查原告乙○○係政佑企業社之員工，並非直接受雇於
          原告甲○○。民國92年10月10日當天，原告甲○○基
          於工程需要，請友人幫助派人到工地支援，所以原告
          乙○○與原告甲○○可謂素未謀面，原告乙○○對整
          件工程之來龍去脈係完全不知情。
      3.原告丙○○係善意不知情之砂石車駕駛人：
        (1)民國92年10月10日臺中縣警察局清水分局之偵訊筆錄
          ：
        偵查員問：你於何時？何地被雇用載運砂石？被何
            人雇用？
            原告丙○○答：於92年10月10日8時為甲○○雇用
            在臺中縣清水鎮高美堤岸西海岸農場南側約50公尺
            處載運砂石。
        偵查員問：甲○○雇用你期間為多久？工資如何計
            算？工作內容為何？
            原告丙○○答：僅雇用今日1天，工資為每日6,000
            元，負責載運砂石。
        你駕駛何車？該車為何人所有？你於何處載運砂石
            ？載運之砂石載往何處？用途為何？
            原告丙○○答：我駕駛GA-A32營業大貨車，車主登
            記為志傑汽車貨運股份有限公司，我是在臺中縣清
            水鎮高美堤岸西海岸農場南側約50公尺處，由挖土
            機司機乙○○將砂石挖掘並裝填至我所駕之GA-A32
            營業大貨車上，由我載運至清水鎮○○路150號鼎
            隆砂石場左方空地放置，我並不知其用途，都是張
            朝淋叫我載往該處。
          偵查員問：你是否知道該臺中縣清水鎮高美堤岸西
            海岸農場南側約50公尺處正進行何種工程？
            原告丙○○答：我只知道是堤防道路工程。
        (2)查原告甲○○為求如期完工，民國92年10月10日當天
          ，乃請原告丙○○於當天早上8時去現場支援，所以
          原告丙○○對整件工程之來龍去脈亦均完全不知情。
      4.水利法第63條之5第1項規定：「海堤區域內禁止下列行
        為：第4款採取或堆置土石。」惟：
        被告所屬水利署第三河川局與尚宏公司於民國92年4月
        18日簽定「番子寮海岸整建及景觀改善工程契約書」，
        尚宏公司為辦理系爭工程，又轉包部分工程予原告甲○
        ○施作。原告甲○○為履行與尚宏公司之契約，即將現
        場開挖之土石，製成級配後回填，所以才雇用原告乙○
        ○駕駛挖土機將多餘的土石挖起、原告丙○○駕駛砂石
        車載運土石前往鼎隆砂石場打成級配回填。原告等既基
        於合法承包之工程履行契約內容，則非有在海堤採取土
        石之犯意。退萬步言，若不將整修堤岸所挖起之土石運
        往砂石場打成級配，於現實客觀環境上，如何能將那些
        大型機器搬到海堤邊來打級配？此乃萬萬不可能。
      5.水利法第92條之2規定：「有下列情形之一者，處新臺
        幣100萬元以上500萬元以下罰鍰：第6款違反第63條之
        5第1項第4款規定，採取或堆置土石者。」
      (1)原告乙○○部分：原告乙○○受雇於政佑企業社之負
          責人柯吉憲，柯吉憲在事前即已告知原告乙○○，原
          告甲○○有合法承包工程，因人手不足，須原告邱文
          彬於當天前往支援。
      (2)原告丙○○部分：原告丙○○是第三人李旗峰臨時調
          度幫忙，李旗峰亦已事前告知原告丙○○，系爭工程
          乃是原告甲○○合法承包。
      (3)按行政罰法上之處罰客體之認定，係以違反行政法上
          義務之「行為」及「主體」而言，而非按人頭處罰「
          個人」，是以違反行政罰法，除有特別規定外，僅處
          罰工廠或業者及其負責人，不處罰工人。執是之故，
          本件原告乙○○、原告丙○○係原告甲○○託友人雇
          請之臨時工，縱有違規情節，違規之「行為」及「主
          體」均屬單一，被告機關未查，竟作成3個獨立裁罰
          處分，分別裁處原告3人各100萬元之罰鍰，此節於法
          難謂有據。
　　(二)被告主張之理由：
      1.按水利法第63條之5第1項第4款規定，海堤區域內禁止
        採取或堆置土石，違反者依同法第92條之2第6款規定，
        處100萬元以上500萬元以下罰鍰。查原告等在臺中縣清
        水鎮高北里番子寮海堤區域內採取土石並外運至鼎隆砂
        石場，經臺中縣警察局刑事組於92年10月10日查獲，有
        現場照片、位置圖及原告甲○○、丙○○、尚宏公司經
        理陳志飛等偵訊（調查）筆錄等影本附卷可稽。原告等
        在海堤區域內採取土石之違法事實明確。
      2.查原告述稱，因製成土石級配需大型機器及場所，工地
        現場無此設備，致原告甲○○將土石外運至離現場最近
        之鼎隆砂石場，打成級配後，再運回海岸舖設乙節，依
        92年10月10日相關偵訊（調查）筆錄記載，警方訊問尚
        宏公司陳志飛：警方於92年10月10日在你承包工程處查
        獲一部砂石車GA-A32司機丙○○及一部挖土機司機乙○
        ○你是否認識？答：不認識，不是我公司員工。再問：
        甲○○涉嫌僱用砂石車GA-A32司機丙○○及挖土機司機
        乙○○盜採砂石，你是否知情？有無授意？答：不知道
        ，沒有授意亦無知會。警方訊問甲○○：尚宏公司授權
        你在該處施工（整地碎石級配），有無授權你將砂石外
        運？答：沒有，是我自己請挖土機及砂石車將多餘砂石
        搬運至鼎隆砂石場加工等，可見原告所述並非事實。
      3.查人民違反法律上之義務而應受行政罰之行為，法律無
        特別規定時，雖不以出於故意為必要，仍需以過失為其
        責任條件。但應受行政罰之行為，僅需違反禁止規定或
        作為義務，而不以發生損害或危險為其要件者，推定為
        有過失，於行為人不能證明自己無過失時，即應受處罰
        （參照司法院釋字第275號解釋），原告丙○○及原告
        乙○○均未經查明施做地點屬海堤區域禁止採取土石，
        即依雇主原告甲○○之指示採取土石外運，自有過失，
        並不因渠等係受雇於甲○○而可排除水利法第63條之5
        第1項第4款之限制規定，仍難執為免責之論據。故本案
        原告3人在海堤區域內採取土石事實明確，被告分別對
        其3人依法作成3個獨立裁罰處分，並無違誤。
    理  由
一、按「海堤區域內禁止下列行為：……四、採取或堆置土石。
    」、「有下列情形之一者，處新臺幣100萬元以上500萬元以
    下罰鍰：……六、違反第63條之5第1項第4款規定，採取或
    堆置土石者。」水利法第63條之5第1項第4款及第92條之2第
    6款規定甚明。
二、本件被告以原告等在臺中縣清水鎮高北里番子寮海堤區域內
    違法採取土石，違反水利法第63條之5第1項第4款規定，乃
    依同法第92條之2第6款規定，以92年11月5日經授水字第092
    20240930號、第00000000000號及第00000000000號處分書分
    別處原告等罰鍰各100萬元，原告等不服，提起訴願，遭決
    定駁回，循序起訴意旨略以：尚宏公司承包被告所屬水利署
    第三河川局番子寮海岸整建及景觀改善工程，而尚宏公司將
    部分工程轉包予原告甲○○施作，尚宏公司轉包原告甲○○
    之工程中，原先即有所謂之級配工程，將現場鑿挖之土石，
    磨碎成小石頭，鋪設在海岸旁邊，因工地現場無此設備，所
    以原告甲○○才會將土石外運至離現場最近之鼎隆砂石場，
    打成級配後，再運回海岸鋪設，原告甲○○非有採取土石之
    故意或過失；又原告乙○○受雇於政佑企業社之負責人柯吉
    憲，柯吉憲在事前即已告知原告乙○○，原告甲○○有合法
    承包工程，因人手不足，須原告乙○○於當天前往支援；而
    原告丙○○是第三人李旗峰臨時調度幫忙，李旗峰亦已事前
    告知原告丙○○，系爭工程乃是原告甲○○合法承包，是原
    告乙○○與丙○○係當日上午前往支援，對整件工程之來龍
    去脈係完全不知情，誠難謂有何故意或過失；又行政罰法上
    之處罰客體之認定，係以違反行政法上義務之「行為」及「
    主體」而言，而非按人頭處罰「個人」，是以違反行政罰法
    ，除有特別規定外，僅處罰工廠或業者及其負責人，不處罰
    工人，況原告乙○○、原告丙○○係原告甲○○託友人雇請
    之臨時工，縱有違規情節，違規之「行為」及「主體」均屬
    單一，被告機關未查，竟作成3個獨立裁罰處分，分別裁處
    原告3人各100萬元之罰鍰，於法難謂有據云云。
三、卷查被告所屬水利署第三河川局與尚宏公司於民國92年4月1
    8日簽定「番子寮海岸整建及景觀改善工程契約書」，將臺
    中縣清水鎮番子寮海岸整建及景觀改善工程，發包尚宏公告
    施作，尚宏公司為辦理系爭工程，又轉包部分工程予原告甲
    ○○施作，92年10月10日國慶日上午，經台中縣警察局清水
    分局於現場查獲原告乙○○及丙○○2人，受原告甲○○指
    示，分別駕駛挖土機與車號ＧＡ－Ａ三二號營業大貨車，在
    臺中縣清水鎮○○里○○道路，先由乙○○駕駛挖土機鑿開
    靠近後堤坡與水防道路之交接處堤防，再將鑿下之剩餘土方
    交由丙○○駕駛之大貨車，載往臺中縣清水鎮○○路150號
    「鼎隆砂石場」堆放各情，有工程契約書、現場照片、位置
    圖、會勘記錄、偵訊筆錄、扣押物品目錄表（現場查扣挖土
    機及營業大貨車1部）、載運砂石單據2張、臺灣臺中地方法
    院93年度易字第912號刑事判決等附原處分卷可稽，堪認屬
    實。是被告據以認定原告甲○○在海堤區域內採取土石，違
    反水利法第63條之5第1項第4款規定，依同法第92條之2第6
    款規定，以92年11月5日經授水字第09220240930號處分書處
    以罰鍰100萬元，並無不合。
四、原告甲○○雖主張尚宏公司將部分工程轉包予伊施作，轉包
    之工程中，有所謂之級配工程，將現場鑿挖之土石，磨碎成
    小石頭，鋪設在海岸旁邊，因工地現場無此設備，所以原告
    甲○○才會將土石外運至離現場最近之鼎隆砂石場，打成級
    配後，再運回海岸鋪設，原告甲○○非有採取土石之故意或
    過失，不應受罰；又被告分別裁處原告3人各100萬元之罰鍰
    ，於法亦難謂有據云云；惟按：
（一）「人民違反法律上之義務而應受行政罰之行為，法律無特
      別規定時，雖不以出於故意為必要，仍須以過失為其責任
      條件。但應受行政罰之行為，僅須違反禁止規定或作為義
      務，而不以發生損害或危險為其要件者，推定為有過失，
      於行為人不能舉證證明自己無過失時，即應受處罰。」司
      法院釋字第275號解釋甚明。查尚宏公司經理陳志飛於92
      年10月10日接受台中縣警察清水分局刑事組訊問時證稱：
      「（問）：警方於92年10月10日在你承包工程處查獲一部
      砂石車GA-A32司機丙○○及一部挖土機司機乙○○你是否
      認識？（答）：不認識，不是我公司員工。（問）：甲○
      ○涉嫌僱用砂石車GA-A32司機丙○○及挖土機司機乙○○
      盜採砂石，你是否知情？有無授意？（答）：不知道，沒
      有授意亦無知會。」又原告甲○○同日接受刑事組訊問時
      陳稱「（問）：尚宏公司授權你在該處施工（整地碎石級
      配），有無授權你將砂石外運？（答）：沒有，是我自己
      請挖土機及砂石車將多餘砂石搬運至鼎隆砂石場加工…」
      ；原告乙○○接受訊問時稱：「（問）：警方於現場查獲
      之甲○○你是否認識？是否有授意你開挖該處砂石？（答
      ）：甲○○我今天才認識，是他叫我開挖砂石予砂石車載
      走。」另原告丙○○接受訊問時稱：「（問）：你於何時
      ？何地被雇用載運砂石？被何人雇用？（答）：於92年10
      月10日8時為甲○○雇用在臺中縣清水鎮高美堤岸西海岸
      農場南側約50公尺處載運砂石。（問）：甲○○雇用你期
      間為多久？工資如何計算？工作內容為何？（答）：僅雇
      用今日1天，工資為每日6,000元，負責載運砂石。（問）
      你於何處載運砂石？載運之砂石載往何處？用途為何？（
      答）：我駕駛GA-A32營業大貨車，車主登記為志傑汽車貨
      運股份有限公司，我是在臺中縣清水鎮高美堤岸西海岸農
      場南側約50公尺處，由挖土機司機乙○○將砂石挖掘並裝
      填至我所駕之GA-A32營業大貨車上，由我載運至清水鎮○
      ○路150號鼎隆砂石場左方空地放置，我並不知其用途，
      都是甲○○叫我載往該處。（問）：你是否知道該臺中縣
      清水鎮高美堤岸西海岸農場南側約50公尺處正進行何種工
      程？（答）：我只知道是堤防道路工程。」此有92年10
      月10日台中縣警察局清水分局刑事組偵訊筆錄附卷可稽。
      再警方於現場係查獲砂石遭採取並外運至鼎隆砂石場，並
      無原告甲○○所謂打成級配後，再運回海岸鋪設之情；況
      原告甲○○因違法於上開海堤採取土石，所涉竊盜刑事責
      任，經台灣台中地方法院以93年度易字第912號刑事判決
      ，判處有期徒刑4月，如易科罰金以300元折算1日確定在
      案，此為原告甲○○所不爭，並有該刑事判決書附卷可按
      ；綜上以觀，足徵原告甲○○主張伊就本件違規採取土石
      行為，並無故意或過失情事云云，並非可採。
（二）水利法第63條之5條第1項第4款規定之處罰對象為違反該
      規定之行為人，原告甲○○於海堤區域內採取土石，因已
      違反水利法第63條之5第1項第4款規定，即應受罰。又行
      政法上共同違章行為，其性質與民事上之共同侵權行為及
      刑事上之共同正犯不同，則行政法上共同違章行為之處罰
      要件，未必適用民法共同侵權行為及刑法共犯之規定（最
      高行政法院93年度判字第212號判決要旨參照）；又觀諸
      業經公布並訂於95年2月5日施行之行政罰法第14條第1項
      規定：「故意共同實施違反行政法上義務之行為者，依其
      行為情節之輕重，分別處罰之。」足認行政罰法就故意共
      同違法之情形，係採分別處罰之立法，自得依各行為人違
      章情節大小而決定處罰輕重，亦屬當然之理。查原告甲○
      ○之行為係違反水利法第63條之5第1項第4款規定，此項
      行政法上義務之違反，依同法第92條之2第6款規定即應予
      處罰100萬元以上500萬元以下罰鍰，以遏止於海堤區域非
      法採取土石之不法行為，並達維護海防安全之行政目的。
      而被告係援引上揭水利法第92條之2第6款規定，處以原告
      甲○○最低罰鍰金額100萬元，係依水利法規定法定罰鍰
      之最低額處分，於法並無不合。
五、原告乙○○與丙○○部份：本件原告乙○○主張伊受雇於政
    佑企業社之負責人柯吉憲，柯吉憲在事前即已告知原告甲○
    ○有合法承包工程，因人手不足，乃通知原告乙○○於當天
    前往支援；原告丙○○主張係李旗峰臨時調度通知前往支援
    ，據李旗峰事前告知系爭工程乃是原告甲○○合法承包；伊
    二人均係當日上午前往支援，對整件工程之來龍去脈係完全
    不知情，誠難謂有何故意或過失等情；經查：原告甲○○於
    台灣台中地方法院刑事庭審理時曾結證稱：92年國慶日案發
    當天，伊是請柯吉憲、李旗峰來支援番子寮工程，柯吉憲要
    乙○○來幫忙，李旗峰沒有時間，就找丙○○來幫忙，伊是
    跟柯吉憲、李旗峰說，柏油道路要刨除，之後把砂石載到鼎
    隆砂石場，加工後，載回去現場，柯吉憲、李旗峰不知伊是
    非法盜採，伊有跟他們說這是合法的，乙○○、丙○○亦不
    知道採取土石違法；乙○○一天2000元，丙○○一天6000元
    ，乙○○是只有人去，丙○○是連人含車等語；核與證人柯
    吉憲於刑事庭審理時結證稱：伊認識乙○○，是雇主跟員工
    關係，伊從事營造業，92年國慶日當天伊有找乙○○做事，
    是甲○○說要作番子寮工程，要找司機，甲○○當時說工地
    在趕，怪手沒有司機，要找司機，工資一天2000元，伊不知
    道甲○○是非法盜採土石，甲○○是做合法工程，因為甲○
    ○有標到這個工程，甲○○說路面要趕進度；當天伊派乙○
    ○去，因為乙○○是領月薪，所以10月10日有工作，伊就派
    乙○○去，伊叫乙○○去找甲○○，甲○○就指派乙○○工
    作等語相符；另證人李旗峰於刑事庭審理時結證稱：伊從事
    砂石車司機工作，與丙○○是同行，92年10月10日國慶日，
    伊找丙○○去工地幫忙搬運，是甲○○叫伊幫忙，伊因沒有
    時間去，才找丙○○去，工資一天人車6000元，當時伊叫丙
    ○○到那邊作工，不知甲○○是違法盜採，伊只知道甲○○
    在番子寮那邊作工程，不知做什麼工程，丙○○去那邊是照
    甲○○的指示從事搬運工作等語，有台灣台中地方法院93年
    度易字第912號刑事確定判決附本院卷可稽（乙○○、丙○
    ○二人均受無罪判決）。上揭證詞，亦均核與原告乙○○、
    丙○○二人於台中縣警察局清水分局刑事組所述情節相符。
    足見被告乙○○、丙○○並非直接受僱於原告甲○○從事挖
    取土石、載運土石之工作，係間接受柯吉憲、李旗峰指示或
    介紹，前往幫忙，其等二人並不知被告甲○○係違法挖取土
    石。又依尚宏公司經理陳志飛於警訊之證述，原告甲○○確
    係由尚宏公司合法轉包承作開挖暗涵工及修坡等工作，係有
    權於該工地施工；綜情以觀，尚難苛責臨時受指示前往該工
    地支援之原告乙○○、丙○○，對有權於該工地施工之原告
    甲○○，所為開挖砂石並載運至鼎隆砂石場放置之工作指示
    ，進一步究明其有無正當合法權源；是本件原告乙○○與丙
    ○○尚不具行政違章故意或過失之可歸責性，自不應予以處
    罰。
六、綜上所述，原告乙○○與丙○○二人起訴主張伊二人係臨時
    受指示前往該工地支援，不具行政違章故意或過失情事，尚
    屬可採，為有理由，被告分別處以100萬元罰鍰，容有未洽
    ，訴願決定就該部份遞予維持，亦有違誤，爰將訴願決定及
    原處分關於原告乙○○、丙○○部份均予撤銷，以昭折服；
    至原告甲○○起訴論旨，並非可採；被告以原告甲○○在海
    堤區域內採取土石，違反水利法第63條之5第1項第4款規定
    ，乃依同法第92條之2第6款規定，處原告甲○○最低度罰鍰
    100萬元，並無違誤，訴願決定遞予維持，亦無不合，原告
    甲○○起訴請求撤銷原處分及訴願決定，為無理由，應予駁
    回。
七、兩造其餘主張陳述，於判決結果不生影響，無庸一一論列，
    併予敘明。
據上論結，本件原告乙○○、丙○○之訴為有理由，原告甲○○
之訴為無理由，爰依行政訴訟法第104條、民事訴訟法第79條但
書，判決如主文。
中　　華　　民　　國　　94　　年　 　9　　月　　8　　 日
                  第六庭審判長法  官   林樹埔
                              法  官　 陳鴻斌
                              法  官　 許瑞助
上為正本係照原本作成。
如不服本判決，應於送達後20日內，向本院提出上訴狀並表明上
訴理由，如於本判決宣示後送達前提起上訴者，應於判決送達後
20日內補提上訴理由書（須按他造人數附繕本）。
中　　華　　民　　國　　94　　年　 　9　　月　　8　　 日
                              書記官   吳芳靜
